Inventaris van het archief van de Kabinet der Koningin: Verbaalarchief, 1976-1988
Nationaal Archief, Den Haag
- Verbaal: wetten, kabinetsbrieven
  - Verbaal: originele wetten en koninklijke besluiten., 1976-1988; 14000-16388; 2389 pakken
    - 1979 mei 21 - 22, 14558
    - 1979 mei 23, 14559
    - 1979 mei 25, 14560
    - 1979 mei 28 - 29, 14561
    - 1979 mei 30 - 31, 14562
    - 1979 juni 1 - 5, 14563
    - 1979 juni 6 - 7, 14564
    - 1979 juni 8 - 11, 14565
    - 1979 juni 12 - 14, 14566
    - 1979 juni 15 - 16, 14567
    - 1979 juni 18, 14568
    - 1979 juni 19, 14569
    - 1979 juni 20 (1-3(+bijl.)), 14570
    - 1979 juni 20 (3(bijl.)), 14571
    - 1979 juni 20 (3(bijl.)-91), 14572
    - 1979 juni 21 - 22, 14573
    - 1979 juni 23 - 25, 14574
    - 1979 juni 26 - 27, 14575
    - 1979 juni 28 - 29, 14576
    - 1979 juni 30, 14577
    - 1979 juli 2, 14578
    - 1979 juli 3 - 4, 14579
    - 1979 juli 5, 14580
    - 1979 juli 9, 14581
    - 1979 juli 10, 14582
    - 1979 juli 11, 14583
    - 1979 juli 12 (1-91), 14584
    - 1979 juli 12 (92), 14585
    - 1979 juli 13 - 16, 14586
    - 1979 juli 17, 14587
    - 1979 juli 18 - 24, 14588
    - 1979 juli 25 - 27, 14589
    - 1979 juli 28 (1-4(+bijl.)), 14590
    - 1979 juli 28 (4(bijl.)-60), 14591
    - 1979 juli 28 (61-159) - 31, 14592
    - 1979 augustus 1, 14593
    - 1979 augustus 2 - 6 (1-150), 14594
    - 1979 augustus 6 (151-194) - 9 (1-30), 14595
    - 1979 augustus 9 (31-118) - 10, 14596
    - 1979 augustus 11 (1-100), 14597
    - 1979 augustus 11 (101-160) - 15, 14598
    - 1979 augustus 16 (1-100), 14599
    - 1979 augustus 16 (101-180) - 18 (1-75), 14600
    - 1979 augustus 18 (76-149) - 22 (1-40), 14601
    - 1979 augustus 22 (41-135) - 25 (1-75), 14602
    - 1979 augustus 25 (76-159) - 30 (1-16), 14603
    - 1979 augustus 30 (17), 14604
    - 1979 augustus 30 (18-66), 14605
    - 1979 augustus 30 (67-122) - 31, 14606
    - 1979 september 3 - 4, 14607
    - 1979 september 5 - 6, 14608
    - 1979 september 7 - 10, 14609
    - 1979 september 11 (1-95), 14610
    - 1979 september 11 (96-110) - 13, 14611
    - 1979 september 14 - 17, 14612
    - 1979 september 18 - 19, 14613
    - 1979 september 20 - 21, 14614
    - 1979 september 24 - 25, 14615
    - 1979 september 26, 14616
    - 1979 september 27 - 29, 14617
    - 1979 oktober 1 - 2, 14618
    - 1979 oktober 3 - 5, 14619
    - 1979 oktober 8 - 9, 14620
    - 1979 oktober 10 - 11, 14621
    - 1979 oktober 12 - 15, 14622
    - 1979 oktober 16 - 18, 14623
    - 1979 oktober 19 - 22, 14624
    - 1979 oktober 23, 14625
    - 1979 oktober 24 - 25 (1-12(+bijl.)), 14626
    - 1979 oktober 25 (12(bijl.)-62), 14627
    - 1979 oktober 29 - 30, 14628
    - 1979 oktober 31, 14629
    - 1979 november 1 - 2, 14630
    - 1979 november 5, 14631
    - 1979 november 6 - 7, 14632
    - 1979 november 8 (1-2), 14633
    - 1979 november 8 (3-85), 14634
    - 1979 november 9 - 10, 14635
    - 1979 november 12 - 15, 14636
    - 1979 november 16 - 19, 14637
    - 1979 november 20 - 21, 14638
    - 1979 november 22, 14639
    - 1979 november 23 (1-13(+bijl.)), 14640
    - 1979 november 23 (13(bijl.)-117), 14641
    - 1979 november 26, 14642
    - 1979 november 27, 14643
    - 1979 november 28, 14644
    - 1979 november 29, 14645
    - 1979 november 30, 14646
    - 1979 december 3, 14647
    - 1979 december 4, 14648
    - 1979 december 5, 14649
    - 1979 december 6 (1-59(+bijl.)), 14650
    - 1979 december 6 (59(bijl.)), 14651
    - 1979 december 6 (59(bijl.)), 14652
    - 1979 december 6 (59(bijl.)-64) - 11, 14653
    - 1979 december 12 - 14 (1-71), 14654
    - 1979 december 14 (72-196) - 17, 14655
    - 1979 december 18 - 19, 14656
    - 1979 december 20 (1-62(+bijl.)), 14657
    - 1979 december 20 (62(bijl.)), 14658
    - 1979 december 20 (62(bijl.)-76), 14659
    - 1979 december 21 - 22, 14660
    - 1979 december 27, 14661
    - 1979 december 28 (1-5(+bijl.)), 14662
    - 1979 december 28 (5(bijl.)), 14663
    - 1979 december 28 (5(bijl.)), 14664
    - 1979 december 28 (6-97), 14665
    - 1980 januari 2, 14666
      Openbaarheid beperkt tot 1 januari 2056
    - 1980 januari 3, 14667
    - 1980 januari 4, 14668
    - 1980 januari 7 - 11, 14669
    - 1980 januari 14 - 15, 14670
    - 1980 januari 16, 14671
    - 1980 januari 17, 14672
    - 1980 januari 18 - 19, 14673
    - 1980 januari 21, 14674
    - 1980 januari 22, 14675
    - 1980 januari 23 - 25 (1-6(+bijl.)), 14676
    - 1980 januari 25 (6(bijl.)), 14677
    - 1980 januari 25 (6(bijl.)), 14678
    - 1980 januari 25 (6(bijl.)), 14679
    - 1980 januari 25 (7-89) - 26, 14680
    - 1980 januari 28 - 29, 14681
    - 1980 januari 30 - 31 (1-18(+bijl.)), 14682
    - 1980 januari 31 (18(bijl.)-108), 14683
    - 1980 februari 1 - 2, 14684
    - 1980 februari 4, 14685
    - 1980 februari 5, 14686
    - 1980 februari 6, 14687
    - 1980 februari 7, 14688
    - 1980 februari 8, 14689
    - 1980 februari 11 - 12 (1-50), 14690
    - 1980 februari 12 (51-159) - 14, 14691
    - 1980 februari 15 - 20 (1-75), 14692
    - 1980 februari 20 (76-192) - 21, 14693
    - 1980 februari 22 - 26, 14694
    - 1980 februari 27 (1-7(+bijl.)), 14695
    - 1980 februari 27 (7(bijl.)), 14696
    - 1980 februari 27 (8-96), 14697
    - 1980 februari 27 (97-163) - 29, 14698
    - 1980 maart 1 - 4, 14699
    - 1980 maart 5 - 8, 14700
    - 1980 maart 10 (1-27), 14701
    - 1980 maart 10 (28-118), 14702
    - 1980 maart 11, 14703
    - 1980 maart 12 - 13, 14704
    - 1980 maart 14 - 17, 14705
    - 1980 maart 18 - 19, 14706
    - 1980 maart 20, 14707
    - 1980 maart 21, 14708
    - 1980 maart 22 - 24, 14709
    - 1980 maart 25 (1-23), 14710
    - 1980 maart 25 (24-57) - 27 (1-25), 14711
    - 1980 maart 27 (26-114), 14712
    - 1980 maart 28 - 29, 14713
    - 1980 maart 31, 14714
    - 1980 april 1, 14715
    - 1980 april 2, 14716
    - 1980 april 3 - 8 (1-67), 14717
    - 1980 april 8 (68-150), 14718
    - 1980 april 9, 14719
    - 1980 april 10, 14720
    - 1980 april 11, 14721
    - 1980 april 12 - 14, 14722
    - 1980 april 15, 14723
    - 1980 april 16 - 17, 14724
    - 1980 april 18, 14725
    - 1980 april 19, 14726
    - 1980 april 21, 14727
    - 1980 april 22, 14728
    - 1980 april 23, 14729
    - 1980 april 24, 14730
    - 1980 april 25, 14731
    - 1980 april 26 - 28 (1-42), 14732
    - 1980 april 28 (43-202), 14733
    - 1980 april 28 (203-205), 14734
    - 1980 april 29 - 30, 14735
    - 1980 mei 1 - 7, 14736
    - 1980 mei 8, 14737
    - 1980 mei 9 - 12 (1-7), 14738
    - 1980 mei 12 (8-63) - 13, 14739
    - 1980 mei 14 - 16, 14740
    - 1980 mei 19, 14741
    - 1980 mei 20, 14742
    - 1980 mei 21 - 22, 14743
    - 1980 mei 23 - 27, 14744
    - 1980 mei 28, 14745
    - 1980 mei 29, 14746
    - 1980 mei 30, 14747
    - 1980 juni 2 - 3, 14748
    - 1980 juni 4 - 5, 14749
    - 1980 juni 6 - 10, 14750
    - 1980 juni 11 - 13 (1-38), 14751
    - 1980 juni 13 (39-145), 14752
    - 1980 juni 14, 14753
    - 1980 juni 16, 14754
    - 1980 juni 17, 14755
    - 1980 juni 18 - 21, 14756
    - 1980 juni 23 - 24, 14757
    - 1980 juni 25 - 26 (1-51), 14758
    - 1980 juni 26 (52-190), 14759
    - 1980 juni 27 - 28 (1-35), 14760
    - 1980 juni 28 (36-166), 14761
    - 1980 juni 30, 14762
    - 1980 juli 1 - 2 (1-75), 14763
    - 1980 juli 2 (76-159), 14764
    - 1980 juli 3 (1-109), 14765
    - 1980 juli 3 (110-187) - 4 (1-59), 14766
    - 1980 juli 4 (60-141) - 8, 14767
    - 1980 juli 9 - 15 (1-67), 14768
    - 1980 juli 15 (68-137), 14769
    - 1980 juli 15 (138-217), 14770
    - 1980 juli 15 (218-329), 14771
    - 1980 juli 16 - 19 (1-36), 14772
    - 1980 juli 19 (37-108), 14773
    - 1980 juli 19 (109-239), 14774
    - 1980 juli 19 (240-279) - 22, 14775
    - 1980 juli 23, 14776
    - 1980 juli 24 - 26 (1-49), 14777
    - 1980 juli 26 (50-117), 14778
    - 1980 juli 28 - 30 (1-55), 14779
    - 1980 juli 30 (56-108) - 31, 14780
    - 1980 augustus 1 - 2, 14781
    - 1980 augustus 4 - 7, 14782
    - 1980 augustus 8 - 12 (1-73), 14783
    - 1980 augustus 12 (74-101), 14784
    - 1980 augustus 13, 14785
    - 1980 augustus 14 - 15, 14786
    - 1980 augustus 18 - 19, 14787
    - 1980 augustus 20, 14788
    - 1980 augustus 21 - 22 (1-50), 14789
    - 1980 augustus 22 (51-78) - 25 (1-10), 14790
    - 1980 augustus 25 (11-95), 14791
    - 1980 augustus 25 (bijl. bij exh.nr. 95), 16386
    - 1980 augustus 26 - 27, 14792
    - 1980 augustus 28 - 29, 14793
    - 1980 september 1 - 3, 14794
    - 1980 september 4 - 5, 14795
    - 1980 september 8, 14796
    - 1980 september 9, 14797
    - 1980 september 10, 14798
    - 1980 september 11, 14799
    - 1980 september 12 - 15, 14800
    - 1980 september 16 - 17, 14801
    - 1980 september 18 - 19, 14802
    - 1980 september 20 - 23, 14803
    - 1980 september 24 - 25, 14804
    - 1980 september 26, 14805
    - 1980 september 29 - 30, 14806
    - 1980 oktober 1 - 2, 14807
    - 1980 oktober 3 - 6, 14808
    - 1980 oktober 7 - 8, 14809
    - 1980 oktober 9, 14810
    - 1980 oktober 10 - 11, 14811
    - 1980 oktober 13, 14812
    - 1980 oktober 14, 14813
    - 1980 oktober 15, 14814
    - 1980 oktober 16, 14815
    - 1980 oktober 17, 14816
    - 1980 oktober 18, 14817
    - 1980 oktober 21 - 23, 14818
    - 1980 oktober 24 - 25 (1-115), 14819
    - 1980 oktober 25 (116-181) - 27, 14820
    - 1980 oktober 28 - 31, 14821
    - 1980 november 1 (1-29), 14822
    - 1980 november 1 (30-89) - 7, 14823
    - 1980 november 8 (1-24), 14824
    - 1980 november 8 (25-124), 14825
    - 1980 november 8 (125-241) - 10(1-40), 14826
    - 1980 november 10 (41-110(+bijl.)), 14827
    - 1980 november 10 (110(bijl.)), 14828
    - 1980 november 11 - 13, 14829
    - 1980 november 14 (1-35), 14830
    - 1980 november 14 (36-134) - 17, 14831
    - 1980 november 18 - 19, 14832
    - 1980 november 20 - 21, 14833
    - 1980 november 24 (1-31(+bijl.)), 14834
    - 1980 november 24 (31(bijl.)-77), 14835
    - 1980 november 25, 14836
    - 1980 november 26 - 27, 14837
    - 1980 november 28 - 29, 14838
    - 1980 december 1, 14839
    - 1980 december 2, 14840
    - 1980 december 3 - 4, 14841
    - 1980 december 5 - 8 (1-3), 14842
    - 1980 december 8 (4(+bijl.)), 14843
    - 1980 december 8 (4(bijl.)), 14844
    - 1980 december 8 (5-60) - 9, 14845
    - 1980 december 10, 14846
    - 1980 december 11, 14847
    - 1980 december 12 - 15 (1-40), 14848
    - 1980 december 15 (41-112), 14849
    - 1980 december 17 - 18, 14850
    - 1980 december 19, 14851
    - 1980 december 22 - 23 (1-2), 14852
    - 1980 december 23 (3(+bijl.)), 14853
    - 1980 december 23 (3(bijl.)), 14854
    - 1980 december 23 (3(bijl.)), 14855
    - 1980 december 23 (3(bijl.)), 14856
    - 1980 december 23 (3(bijl.)), 14857
    - 1980 december 23 (3(bijl.)-100), 14858
    - 1980 december 24, 14859
    - 1980 december 29, 14860
    - 1980 december 30 (1(+bijl.)), 14861
    - 1980 december 30 (1(bijl.)), 14862
    - 1980 december 30 (1(bijl.)), 14863
    - 1980 december 30 (2-116) - 31, 14864
    - 1981 januari 5, 14865
      Openbaarheid beperkt tot 1 januari 2057
    - 1981 januari 6, 14866
    - 1981 januari 7 - 8, 14867
    - 1981 januari 9 - 13, 14868
    - 1981 januari 14 - 15, 14869
    - 1981 januari 16 - 19, 14870
    - 1981 januari 20, 14871
    - 1981 januari 21, 14872
    - 1981 januari 22 - 23, 14873
    - 1981 januari 26 - 27 (1-2(+bijl.)), 14874
    - 1981 januari 27 (2(bijl.)), 14875
    - 1981 januari 27 (3-45) - 28, 14876
    - 1981 januari 29 - 30, 14877
    - 1981 februari 2, 14878
    - 1981 februari 3, 14879
    - 1981 februari 4, 14880
    - 1981 februari 5 - 6, 14881
    - 1981 februari 9 - 11, 14882
    - 1981 februari 12 - 16, 14883
    - 1981 februari 17 - 19, 14884
    - 1981 februari 20, 14885
    - 1981 februari 23 - 24, 14886
    - 1981 februari 25 - 26 (1-24), 14887
    - 1981 februari 26 (25(+bijl.)), 14888
    - 1981 februari 26 (25(bijl.)-87), 14889
    - 1981 februari 27 (1-142), 14890
    - 1981 februari 27 (143) - 28, 14891
    - 1981 maart 2 - 7, 14892
    - 1981 maart 9 (1-87), 14893
    - 1981 maart 9 (88-151) - 10 (1-63), 14894
    - 1981 maart 10 (64-203), 14895
    - 1981 maart 11 - 13, 14896
    - 1981 maart 14 - 16 (1-50), 14897
    - 1981 maart 16 (51-155), 14898
    - 1981 maart 17 - 18, 14899
    - 1981 maart 19, 14900
    - 1981 maart 20, 14901
    - 1981 maart 21 - 23, 14902
    - 1981 maart 24, 14903
    - 1981 maart 25, 14904
    - 1981 maart 26 (1-32(+bijl.)), 14905
    - 1981 maart 26 (32(bijl.)), 14906
    - 1981 maart 26 (32(bijl.)-104), 14907
    - 1981 maart 27 - 28, 14908
    - 1981 maart 30 - 31, 14909
    - 1981 april 1 - 2 (1-5(+bijl.)), 14910
    - 1981 april 2 (5(bijl.)), 14911
    - 1981 april 3 (1-121), 14912
    - 1981 april 3 (122-137) - 4, 14913
    - 1981 april 6, 14914
    - 1981 april 7, 14915
    - 1981 april 8, 14916
    - 1981 april 9 (1-90), 14917
    - 1981 april 9 (91-164), 14918
    - 1981 april 10, 14919
    - 1981 april 10 (bijl. bij exh.nr. 115), 16387
    - 1981 april 13 - 22 (1-23(+bijl.)), 14920
    - 1981 april 22 (23(bijl.)), 14921
    - 1981 april 22 (23(bijl.)-127), 14922
    - 1981 april 23 (1-52), 14923
    - 1981 april 23 (53-99), 14924
    - 1981 april 24, 14925
    - 1981 april 27 - 28, 14926
    - 1981 april 29, 14927
    - 1981 mei 1, 14928
    - 1981 mei 2 - 5, 14929
    - 1981 mei 6 - 7, 14930
    - 1981 mei 8, 14931
    - 1981 mei 11 - 12, 14932
    - 1981 mei 13 - 14, 14933
    - 1981 mei 15 - 18, 14934
    - 1981 mei 19 (1-93), 14935
    - 1981 mei 19 (94-95), 14936
    - 1981 mei 20, 14937
    - 1981 mei 21, 14938
    - 1981 mei 22, 14939
    - 1981 mei 25, 14940
    - 1981 mei 26, 14941
    - 1981 mei 27 - 29 (1-8(+bijl.)), 14942
    - 1981 mei 29 (8(bijl.)-26), 14943
    - 1981 mei 29 (27-113), 14944
    - 1981 juni 1 - 2, 14945
    - 1981 juni 3, 14946
    - 1981 juni 4 - 5 (1-30), 14947
    - 1981 juni 5 (31-138) - 9, 14948
    - 1981 juni 10 - 11, 14949
    - 1981 juni 12 - 15, 14950
    - 1981 juni 16 - 17, 14951
    - 1981 juni 18, 14952
    - 1981 juni 19 - 22, 14953
    - 1981 juni 23, 14954
    - 1981 juni 24, 14955
    - 1981 juni 25, 14956
    - 1981 juni 26, 14957
    - 1981 juni 29 - 30, 14958
    - 1981 juli 1 - 2, 14959
    - 1981 juli 3, 14960
    - 1981 juli 6, 14961
    - 1981 juli 7 - 8, 14962
    - 1981 juli 9 - 10, 14963
    - 1981 juli 13, 14964
    - 1981 juli 14, 14965
    - 1981 juli 15 - 16 (1-51), 14966
    - 1981 juli 16 (52-211), 14967
    - 1981 juli 17 - 18 (1-14), 14968
    - 1981 juli 18 (15-61) - 22 (1-103), 14969
    - 1981 juli 22 (104-146) - 23, 14970
    - 1981 juli 24 - 28 (1-99), 14971
    - 1981 juli 28 (100-185) - 29, 14972
    - 1981 juli 30, 14973
    - 1981 juli 31 (1-85), 14974
    - 1981 juli 31 (86-181), 14975
    - 1981 augustus 3 - 4, 14976
    - 1981 augustus 5 - 10, 14977
    - 1981 augustus 11 - 12, 14978
    - 1981 augustus 13 - 14, 14979
    - 1981 augustus 17 - 18, 14980
    - 1981 augustus 19, 14981
    - 1981 augustus 20, 14982
    - 1981 augustus 21 - 24, 14983
    - 1981 augustus 25, 14984
    - 1981 augustus 26, 14985
    - 1981 augustus 27 - 28, 14986
    - 1981 augustus 31, 14987
    - 1981 september 1 - 2, 14988
    - 1981 september 3, 14989
    - 1981 september 4, 14990
    - 1981 september 5 - 8, 14991
    - 1981 september 9, 14992
    - 1981 september 10, 14993
    - 1981 september 11 - 14, 14994
    - 1981 september 15 - 17, 14995
    - 1981 september 18 - 22, 14996
    - 1981 september 23 - 25, 14997
    - 1981 september 28 - 29, 14998
    - 1981 september 30, 14999
    - 1981 oktober 1 - 2, 15000
    - 1981 oktober 5 - 6, 15001
    - 1981 oktober 7, 15002
    - 1981 oktober 8 - 9, 15003
    - 1981 oktober 12 - 14, 15004
    - 1981 oktober 15, 15005
    - 1981 oktober 16 - 23, 15006
    - 1981 oktober 26, 15007
    - 1981 oktober 27, 15008
    - 1981 oktober 28, 15009
    - 1981 oktober 29, 15010
    - 1981 oktober 30, 15011
    - 1981 november 2 - 3 (1-50), 15012
    - 1981 november 3 (51-120) - 4, 15013
    - 1981 november 5 (1-106), 15014
    - 1981 november 5 (107-132) - 6, 15015
    - 1981 november 7 - 11, 15016
    - 1981 november 12 - 16, 15017
    - 1981 november 17, 15018
    - 1981 november 18, 15019
    - 1981 november 19, 15020
    - 1981 november 20 - 23 (1-8(+bijl.)), 15021
    - 1981 november 23 (8(bijl.)-114), 15022
    - 1981 november 24 - 25, 15023
    - 1981 november 26, 15024
    - 1981 november 27, 15025
    - 1981 november 30, 15026
    - 1981 december 1, 15027
    - 1981 december 2 (1-160), 15028
    - 1981 december 2 (161-227) - 3, 15029
    - 1981 december 4 - 7, 15030
    - 1981 december 8, 15031
    - 1981 december 9 (1-82(+bijl.)), 15032
    - 1981 december 9 (82(bijl.)), 15033
    - 1981 december 9 (82(bijl.)-91) - 10, 15034
    - 1981 december 11, 15035
    - 1981 december 14, 15036
    - 1981 december 15, 15037
    - 1981 december 16, 15038
    - 1981 december 17 - 18 (1-50), 15039
    - 1981 december 18 (51-86) - 19, 15040
    - 1981 december 21 - 28 (1-18(+bijl.)), 15041
    - 1981 december 28 (18(bijl.)), 15042
    - 1981 december 28 (18(bijl.)-27) - 29, 15043
    - 1981 december 30 (1-11), 15044
    - 1981 december 30 (12-107), 15045
    - 1981 december 30 (108-216), 15046
    - 1982 januari 4 - 5 (1-12(+bijl.)), 15047
      Openbaarheid beperkt tot 1 januari 2058
    - 1982 januari 5 (12(bijl.)), 15048
    - 1982 januari 5 (12(bijl.)-70), 15049
    - 1982 januari 6, 15050
    - 1982 januari 7 - 8, 15051
    - 1982 januari 11 - 12, 15052
    - 1982 januari 13 - 14, 15053
    - 1982 januari 15 - 18 (1-12(+bijl.)), 15054
    - 1982 januari 18 (12(bijl.)-72) - 19, 15055
    - 1982 januari 20 - 21, 15056
    - 1982 januari 22, 15057
    - 1982 januari 25 - 26, 15058
    - 1982 januari 27, 15059
    - 1982 januari 28 - 29, 15060
    - 1982 februari 1 - 2, 15061
    - 1982 februari 3 - 4, 15062
    - 1982 februari 5 (1-7), 15063
    - 1982 februari 5 (8-104) - 8, 15064
    - 1982 februari 9 - 10, 15065
    - 1982 februari 11 - 12, 15066
    - 1982 februari 15 (1-15), 15067
    - 1982 februari 15 (16-79), 15068
    - 1982 februari 16 - 17, 15069
    - 1982 februari 18, 15070
    - 1982 februari 19 - 24, 15071
    - 1982 februari 25, 15072
    - 1982 februari 26 (1-54), 15073
    - 1982 februari 26 (55-145) - 27 (1-54), 15074
    - 1982 februari 27 (55(+bijl.)), 15075
    - 1982 februari 27 (55(bijl.)-75), 15076
    - 1982 maart 1 - 3 (1-7(+bijl.)), 15077
    - 1982 maart 3 (7(bijl.)), 15078
    - 1982 maart 3 (7(bijl.)) - 5, 15079
    - 1982 maart 8 - 9 (1-2(+bijl.)), 15080
    - 1982 maart 9 (2(bijl.)), 15081
    - 1982 maart 9 (2(bijl.)-94), 15082
    - 1982 maart 10 - 11, 15083
    - 1982 maart 12 - 15, 15084
    - 1982 maart 16, 15085
    - 1982 maart 17, 15086
    - 1982 maart 18, 15087
    - 1982 maart 19 - 22, 15088
    - 1982 maart 23 - 24, 15089
    - 1982 maart 25, 15090
    - 1982 maart 26 (1-2(+bijl.)), 15091
    - 1982 maart 26 (2(bijl.)), 15092
    - 1982 maart 26 (2(bijl.)-48), 15093
    - 1982 maart 29 - 30, 15094
    - 1982 maart 31, 15095
    - 1982 april 1, 15096
    - 1982 april 2, 15097
    - 1982 april 5, 15098
    - 1982 april 6, 15099
    - 1982 april 7 - 8 (1-7(+bijl.)), 15100
    - 1982 april 8 (7(bijl.)-160), 15101
    - 1982 april 9, 15102
    - 1982 april 13, 15103
    - 1982 april 14 - 15, 15104
    - 1982 april 16 (1-100), 15105
    - 1982 april 16 (101-145) - 26(1-79), 15106
    - 1982 april 26 (80(+bijl.)), 15107
    - 1982 april 26 (80(bijl.)), 15108
    - 1982 april 26 (80(bijl.)), 15109
    - 1982 april 26 (80(bijl.)), 15110
    - 1982 april 27 (1-104), 15111
    - 1982 april 27 (105(+bijl.)), 15112
    - 1982 april 27 (105(bijl.)), 15113
    - 1982 april 27 (105(bijl.)-116), 15114
    - 1982 april 28, 15115
    - 1982 april 29, 15116
    - 1982 mei 3 - 4, 15117
    - 1982 mei 6, 15118
    - 1982 mei 7, 15119
    - 1982 mei 10, 15120
    - 1982 mei 11, 15121
    - 1982 mei 12, 15122
    - 1982 mei 13, 15123
    - 1982 mei 14, 15124
    - 1982 mei 17, 15125
    - 1982 mei 17, 15126
    - 1982 mei 19 - 21, 15127
    - 1982 mei 22 - 24, 15128
    - 1982 mei 25, 15129
    - 1982 mei 26, 15130
    - 1982 mei 27, 15131
    - 1982 mei 28, 15132
    - 1982 mei 29, 15133
    - 1982 juni 1 - 2, 15134
    - 1982 juni 3 - 4, 15135
    - 1982 juni 7, 15136
    - 1982 juni 8, 15137
    - 1982 juni 9, 15138
    - 1982 juni 10, 15139
    - 1982 juni 11, 15140
    - 1982 juni 12 - 16, 15141
    - 1982 juni 17 - 28, 15142
    - 1982 juni 29 (1-9(+bijl.)), 15143
    - 1982 juni 29 (9(bijl.)), 15144
    - 1982 juni 30 (1-70), 15145
    - 1982 juni 30 (71-193), 15146
    - 1982 juli 1 (1-236), 15147
    - 1982 juli 1 (237-388), 15148
    - 1982 juli 2, 15149
    - 1982 juli 3 (1-76), 15150
    - 1982 juli 3 (77-194), 15151
    - 1982 juli 5 - 6 (1-13), 15152
    - 1982 juli 6 (14-112), 15153
    - 1982 juli 7, 15154
    - 1982 juli 8 (1-70), 15155
    - 1982 juli 8 (71-133), 15156
    - 1982 juli 9 - 13, 15157
    - 1982 juli 14 - 17, 15158
    - 1982 juli 19 - 23, 15159
    - 1982 juli 24 - 26 (1-29), 15160
    - 1982 juli 26 (30-151), 15161
    - 1982 juli 26 (152-311), 15162
    - 1982 juli 27 - 29, 15163
    - 1982 juli 30 (1-80), 15164
    - 1982 juli 30 (81-242), 15165
    - 1982 augustus 2 - 5 (1-60), 15166
    - 1982 augustus 5 (101-182) - 6, 15167
    - 1982 augustus 5 (61-100), 15168
    - 1982 augustus 7 (1-71), 15169
    - 1982 augustus 7 (72-158) - 11, 15170
    - 1982 augustus 12, 15171
    - 1982 augustus 13 - 16, 15172
    - 1982 augustus 17, 15173
    - 1982 augustus 18, 15174
    - 1982 augustus 19 (1-177), 15175
    - 1982 augustus 19 (178-242) - 24, 15176
    - 1982 augustus 25, 15177
    - 1982 augustus 26 - 27, 15178
    - 1982 augustus 30, 15179
    - 1982 augustus 31, 15180
    - 1982 september 1, 15181
    - 1982 september 2, 15182
    - 1982 september 3 - 6, 15183
    - 1982 september 7, 15184
    - 1982 september 8 - 10, 15185
    - 1982 september 13 - 14, 15186
    - 1982 september 15 - 16, 15187
    - 1982 september 17 - 20, 15188
    - 1982 september 21 - 22, 15189
    - 1982 september 23 - 24, 15190
    - 1982 september 27, 15191
    - 1982 september 28, 15192
    - 1982 september 29, 15193
    - 1982 september 30, 15194
    - 1982 oktober 1 - 4, 15195
    - 1982 oktober 5, 15196
    - 1982 oktober 6, 15197
    - 1982 oktober 7, 15198
    - 1982 oktober 8, 15199
    - 1982 oktober 11, 15200
    - 1982 oktober 12, 15201
    - 1982 oktober 13 - 14 (1-15), 15202
    - 1982 oktober 14 (16-100), 15203
    - 1982 oktober 15 (1-55), 15204
    - 1982 oktober 15 (56-116) - 23, 15205
    - 1982 oktober 25 (1-50), 15206
    - 1982 oktober 25 (51-129) - 26, 15207
    - 1982 oktober 26 (bijl. bij exh.nr. 79), 16388
    - 1982 oktober 27, 15208
    - 1982 oktober 28, 15209
    - 1982 oktober 29 - 30, 15210
    - 1982 november 1, 15211
    - 1982 november 2, 15212
    - 1982 november 3 (1-16), 15213
    - 1982 november 3 (17-72), 15214
    - 1982 november 3 (73-189), 15215
    - 1982 november 4, 15216
    - 1982 november 5 - 8, 15217
    - 1982 november 9 - 11, 15218
    - 1982 november 12, 15219
    - 1982 november 15 - 19 (1-86), 15220
    - 1982 november 19 (87(+bijl.)), 15221
    - 1982 november 19 (87(bijl.)), 15222
    - 1982 november 19 (87(bijl.)), 15223
    - 1982 november 22 (1-15(+bijl.)), 15224
    - 1982 november 22 (15(bijl.)), 15225
    - 1982 november 22 (16-134), 15226
    - 1982 november 23 (1-4), 15227
    - 1982 november 23 (5-87), 15228
    - 1982 november 24, 15229
    - 1982 november 25 - 27, 15230
    - 1982 november 29 - 30, 15231
    - 1982 december 1 - 2, 15232
    - 1982 december 3, 15233
    - 1982 december 6 (1-13(+bijl.)), 15234
    - 1982 december 6 (13(bijl.)), 15235
    - 1982 december 6 (13(bijl.)-78), 15236
    - 1982 december 7, 15237
    - 1982 december 8 - 9, 15238
    - 1982 december 10 (1-12(+bijl.)), 15239
    - 1982 december 10 (12(bijl.)-81) - 11, 15240
    - 1982 december 13, 15241
    - 1982 december 14 - 15 (1-15), 15242
    - 1982 december 15 (16-129), 15243